臺灣板橋地方法院刑事判決　　　　　　　　　　　　　九十一年度易字第六九二號
　　公　訴　人　臺灣板橋地方法院檢察署檢察官
　　被　　　告　乙○○
右列被告因妨害公務案件，經檢察官提起公訴（九十一年度偵字第一九二六號），本
院判決如左：
    主  文
乙○○共同對於公務員依法執行職務時，施強暴，處有期徒刑肆月，如易科罰金以
佰元折算壹日。
    事  實
一、乙○○於民國九十一年一月七日晚上八時許，在臺北縣三重市○○○街臨一三四
    之五號旁鐵皮屋內 (起訴書誤載為三重市○○○街一三五之五號前) ，明知警員
    甲○○正於該屋內依法執行取締私娼之勤務，為使警員甲○○管制之私娼及相關
    人員逃逸，竟與另一不詳年籍姓名之成年男子與基於犯意之聯絡，施用強暴，一
    左一右將警員甲○○架離鐵門外，並將鐵門外關上，使屋內之私娼及相關人員得
    以逃逸，妨害取締私娼公務之執行，而為警員甲○○當場逮捕。
二、案經臺北縣警察局三重分局報請台灣板橋地方法院檢察署檢察官偵查起訴。
    理  由
一、訊據被告乙○○矢口否認有何妨害公務犯行，辯稱：伊看到有人在屋前空地拉扯
    ，伊在外面看到，才過去勸架，伊不知那個人是警察，沒有把那個人拉出門外云
    云。經查，臺北縣警察局三重分局警員甲○○於偵查中到庭證稱：當天我經過現
    場就有人問我要不要小姐，接著帶我進去，然後那人就帶小姐出來，這時候，我
    表明我是警察，將現場控制住，這時乙○○與另一名年輕男子出來，我有跟他們
    說我警察，請他們二位與那些小姐一起到裡面坐，結果他們二位忽然將我左右架
    住，拖出去門，然後將鐵門關下，年輕男子就跑掉了，我捉住乙○○等支援警力
    過來，‧‧‧後來我們將鐵門打開後，原來被我控制的私娼、老鴇利用暗門跑掉
    了，‧‧‧乙○○在現場一直跟我對不起，說是混一口飯吃等語；參諸被告於警
    時辯稱：我看到他們在裡面吵架，‧‧‧我是站在外面看到他們從屋內吵架往外
    走，‧‧‧我以為他們在屋內吵架拉扯云云，嗣於本院審理時又改稱：他們在屋
    前空地拉扯，沒有看見那個人進入屋內云云，其先後供述迥異，顯然不實，應以
    證人甲○○之證詞較為可採。尤其，被告之妻田心妹於警訊時自承其在三重市○
    ○○街臨一三四之五號住處旁之私娼寮工作 (見偵查卷第七頁) ，被告就此於警
    訊中稱：住處隔壁做私娼與伊夫妻無關云云，嗣於本院審理時又謂：伊太太出去
    很多年沒有回來云云，其供述閃爍，益徵其當時應知警員正在其住處旁鐵皮屋之
    私娼寮進行取締，其所謂：是看到有人在拉扯，過去勸架云云，應屬虛偽杜撰之
    詞，要非可採，本件事證明確，被告犯行洵堪認定。
二、核被告所為，係犯刑法第一百三十五條第一項之妨害公務執行罪。被告與某不詳
    年籍姓名之成年男子共同妨害公務執行，彼此間有犯意聯絡及行為分擔，應以共
    同正犯論。爰審酌被告之素行狀況、犯罪動機、手段、目的、所生之危害及犯罪
    後態度等一切情狀，量處如主文所示之刑，並諭知易科罰金之折算標準。
據上論斷，應依刑事訴訟法第二百九十九條第一項前段，刑法第二十八條、第一百三
十五條第一項、第四十一條第一項，罰金罰鍰提高標準條例第一條前段、第二條，判
決如主文。
本案經檢察官范振中到庭執行職務。
中      華      民      國    九十一    年      三      月    二十七    日
                                臺灣板橋地方法院刑事第五庭
                                    法  官    戴   嘉   清
右正本證明與原本無異
如不服本判決應於送達後十日內向本院提出上訴狀
                                    書記官    陳   春   銘
中      華      民      國    九十一    年      四      月     一       日
附錄本案論罪科刑法條全文：
刑法第一百三十五條
對於公務員依法執行職務時，施強暴脅迫者，處三年以下有期徒刑、拘役或三百元以
下罰金。
意圖使公務員執行一定之職務或妨害其依法執行一定之職務或使公務員辭職而施強暴
脅迫者亦同。
犯前二項之罪，因而致公務員於死者，處無期徒刑或七年以上有期徒刑；致重傷者，
處三年以上、十年以下有期徒刑。
